臺灣士林地方法院民事判決　九十年度親字第七四號
　　原　　　告　　甲○○
右當事人間確認親子關係不存在事件，本院判決如左：
    主      文
確認原告與被告間父子關係不存在。
訴訟費用由被告負擔。
    事      實
甲、原告方面：
  一、聲明：如主文所示。
  二、陳述：被告乙○○之生母丙○○於民國八十一年間至原告開設之照相館應徵店
      員而與原告結識，雙方於八十三年因相戀而租屋同居，其間雖因偶有間隙，丙
      ○○離職他就，惟感情仍能持續成長，八十八年底，丙○○懷有身孕，原告欣
      喜若狂，雙方為愛情結晶而於八十九年四月三十日步入結婚禮堂，婚後丙○○
      於八十九年六月十三日順利產下一子即被告乙○○，原告與丙○○結婚後，感
      情尚稱融洽，然而，兩造間因生長環境有別，思想觀念上差異甚大，數月相處
      ，經常為日常小事而爭吵不休，原本望寄小生命之誕生可以改善狀況，但天不
      從不人願，原告發現丙○○生產後，性格迥異以往，經常早出晚歸，兩造間爭
      吵之情況不減反增，造成彼此之困擾，為期解決此事，雙方同意辦理離婚，而
      被告乙○○尚屬年幼，原告同意由丙○○監護扶養。由於丙○○懷孕前曾離開
      原告一段期間，據悉其工作點環境複雜，婚後又有男性友人電話不斷，早使原
      告懷疑被告乙○○非原告所出，原告為追求真相，曾於九十年七月初攜被告乙
      ○○至行政院國軍退除役官兵輔導委員會台北榮民總醫院（以下簡稱台北榮總
      醫院）與原告做DNA親子檢驗，經該院鑑定後，證實被告乙○○確非原告所出
      。按民法第一千零六十二條規定：從子女出生日回溯第一百八十一日起至第三
      百零二日止，為受胎期間。能證明受胎回溯在前項第三百零二日以前者，以其
      期間為受胎期間。查被告乙○○之生母丙○○係於八十九年四月三十日與原告
      結婚，嗣於八十九年六月十三日產下一子，有戶籍謄本乙份附卷可稽，是以被
      告出生之日回溯第一百八十一日起至三百零二日止，在此期受胎期間，原告與
      被告之生母丙○○間並未有婚姻關係存在，且民法第一千零六十四條規定，非
      婚生子女其生父生母結婚者，視為婚生子女，亦即非婚生子女，因其生父母嗣
      後結婚，在法律上當然視為婚生，換言之，被告係以「準正」方式取得婚生子
      女身分，並非依法一千零六十三條第一項之規定，當然受推定為婚生子女，其
      本質上仍屬非婚生子女，故如嗣後發現其與生父間並無血綠關係，即可由該子
      女、生母、生父或其他有利害關係之第三人，隨時提起確認親子關係不存在之
      訴，以除去其不實之親子關係，本件原告主張兩造間並無血綠關係，然被告於
      戶籍本登記上經記為原告之子，原告自得起訴除去此不實之親子關係，應認為
      有確認之利益，為此提起本訴。
  三、證據：提出戶籍謄本、台北榮民總醫院親子鑑定報告各乙份為證。
乙、被告方面：
  一、聲明：同意原告之請求。
  二、陳述：被告確非自原告受胎所生之子。
丙、本院依職權向台北榮民總醫院調取該院為兩造所為親子鑑定之相關資料。
　　理　　由
一、本件原告主張被告乙○○之生母丙○○於八十九年四月三十日結婚，丙○○於八
    十九年六月十三日產下被告乙○○，而登記乙○○為原告之子之事實，業據其提
    出戶籍謄本一件為憑，自堪信為真實。又原告主張其與被告並無血緣關係乙節，
    被告之生母丙○○仿本院審理時供述明確，亦經台北榮民總醫院鑑定兩造間血緣
    關係之結果為可排除甲○○與乙○○之親子關係，有原告提出之該院親子鑑定報
    告乙份在卷，並經本院向台北榮民總醫院調取該院為兩造親子鑑定之相關資料核
    閱無訛，是原告此部份之主張，亦屬真實。
二、按民法第一千零六十四條規定，非婚生子女因生父母之結婚而視為婚生子女，即
    所謂之準正。準正之要件，一須有血統上之父母子女關係；他須生父與生母結婚
    。本件原告雖與被告之母丙○○結婚，並將被告登記為原告之子，惟既經鑑定兩
    造間並無血統上之父子關係，被告自不因準正而成為原告之婚生子女。今戶籍登
    記上被告既登記為原告之子，原告自得起訴除去此不實之親子關係，且認有確認
    之利益。準此，原告訴請確認兩造間親子關係不存在，於法洵屬有據，應予准許
    。
三、據上論結，本件原告之訴為有理由，依民事訴訟法第七十八條，判決如主文。
中　　　華　　　民　　　國　　九十一　　年　　　五　　　月　　二十  　　日
                                    臺灣士林地方法院民事第二庭
~B法　　　官　洪舜帆
右為正本係照原本作成。
如對本判決上訴應於判決送達後廿日內向本院提出上訴狀。
中　　　華　　　民　　　國　　九十一　　年　　　五　　　月　　二十一　　日
~B法院書記官　黃瑞華
